【裁判字號】    99,訴,1400
【裁判日期】    990630
【裁判案由】    強盜等
【裁判全文】
臺灣板橋地方法院刑事判決              99年度訴字第1400號
公  訴  人  臺灣板橋地方法院檢察署檢察官
被      告  乙○○
選任辯護人  賴俊榮  律師
上列被告因強盜案件，經檢察官提起公訴（99年度偵字第8120號
），本院判決如下：
    主  文
乙○○意圖為自己不法之所有，攜帶兇器，以強暴至使不能抗拒
，而使他人交付其物，累犯，處有期徒刑柒年肆月；扣案麵包刀
壹支沒收。
    事  實
一、乙○○前因違反毒品危害防制條例案件，經本院以95年度簡
    字第5449號判處有期徒刑3 月，如易科罰金以新臺幣1,000
    元折算1 日確定，復因竊盜案件，經本院以97年度易字第34
    44號判處有期徒刑3 月，如易科罰金以新臺幣1,000 元折算
    1 日確定，再因竊盜案件，經本院以97年度簡字第9455號判
    處有期徒刑3 月，如易科罰金以新臺幣1,000 元折算1 日確
    定；上開3 項有期徒刑嗣經法院裁定定其應執行有期徒刑8
    月，如易科罰金以新臺幣1,000 元折算1 日確定，經入監執
    行，刑期起算日期為民國97年12月9 日，而於98年8 月8 日
    執行完畢。詎乙○○仍不知警惕，竟基於意圖為自己不法所
    有之強盜犯意，於99年3 月7 日凌晨3 時許，攜帶其所有之
    金屬材質、刃部呈鋸齒狀、客觀上足以對人之生命、身體、
    安全構成威脅，可為兇器使用之麵包刀1 支，在臺北縣板橋
    市○○路、民生路路口附近，招攔甲○○所駕駛之車牌號碼
    308-MD號營業小客車，乙○○上車後，即坐於該車後座，向
    甲○○表示欲前往臺北縣中和市某址PUB 店，待甲○○將車
    輛駛至中和市後，乙○○又改稱該PUB 店未營業，要求甲○
    ○繼續駕車行駛，而於板橋、中和地區一帶閒繞，伺機尋找
    下手機會；嗣於同日凌晨4 時10分許，甲○○將車輛駛至臺
    北縣中和市○○路390 號附近時，乙○○見該處燈光昏暗，
    認時機成熟，即取出其預藏之上開麵包刀1 支，自後座彎身
    向前，持該麵包刀架住甲○○之頸部，向甲○○喝稱「再亂
    動就將你殺死」，並喝令甲○○將身上財物交出，以此強暴
    之方式，至使甲○○不能抗拒，而將其身上及車內之現金新
    臺幣1,076 元、行動電話1 具等財物均交付予乙○○；乙○
    ○得手後，未立即下車，仍由甲○○繼續駕車行駛，嗣因甲
    ○○身體不適，將車停靠於臺北縣永和市○○路、永平路路
    口處，乙○○見狀，旋即下車逃逸，此時適有警員巡邏至該
    處，甲○○乃大聲呼救，並指示警員乙○○逃逸之方向，經
    警前往追捕，而在永平路164 號前追上乙○○，並起獲乙○
    ○前述強盜所得之現金1,076 元、行動電話1 具等財物，及
    前揭乙○○所有之麵包刀1 支。
二、案經甲○○訴由臺北縣政府警察局永和分局報請臺灣板橋地
    方法院檢察署檢察官偵查起訴。
    理  由
一、按被告以外之人於審判外之陳述，經當事人於審判程序同意
    作為證據，法院審酌該言詞陳述或書面陳述作成時之情況，
    認為適當者，得為證據，刑事訴訟法第159 條之5 第1 項定
    有明文。本件告訴人甲○○於警詢中所為之陳述，被告乙○
    ○及其選任辯護人、檢察官於本院審理程序中，均表示無意
    見且同意作為證據（見本院99年5 月19日準備程序筆錄第2
    頁），本院審酌上開告訴人於警詢中所為之陳述，依其陳述
    作成時之外部情況，並無該供述證據係違法取得或信用性明
    顯過低之情形，認為適當，依首揭刑事訴訟法第159 條之5
    第1 項規定，上開告訴人於警詢中之陳述，自有證據能力，
    此合先敘明。
二、上開事實，業據被告乙○○迭於偵查中及本院審理時均坦白
    承認，核與告訴人於警詢及偵查中檢察官訊問時指訴及結證
    所述之情節相符，並有告訴人所出具之贓物認領保管單1 紙
    、查獲現場照片數幀等在卷可稽；此外，復有麵包刀1 支扣
    案可資佐證，足認被告上開自白，核與事實相符。本件事證
    明確，被告犯行堪以認定。
三、查本件被告強盜告訴人時所持之麵包刀1 支，為金屬材質、
    刃部呈鋸齒狀，此有該麵包刀1 支扣案可憑，足見上開麵包
    刀客觀上足以對人之生命、身體、安全構成威脅，自可供為
    兇器之使用。核被告所為，係犯刑法第330條第1項、第321
    條第1項第3款之攜帶兇器強盜罪。又被告有如事實欄第1項
    所載之犯罪科刑及執行紀錄，有臺灣高等法院被告前案紀錄
    表1份在卷可參，其於受有期徒刑之執行完畢後，5年內故意
    再犯本件有期徒刑以上之罪，為累犯，應依刑法第47條第1
    項規定加重其刑。至被告之選任辯護人雖以：被告係因一時
    失慮，誤觸重典，其情狀顯可憫恕，若處以法定刑責，實屬
    過苛，應適用刑法第59條規定，酌減被告之刑等情；惟查，
    本件被告係以預藏刀械，再隨機招攔計程車，而於車內持刀
    強盜駕駛人財物之手段犯案，其行徑惡劣，足以對於廣大之
    計程車駕駛人族群造成莫大之心理威脅及潛在危險性，對於
    社會治安之危害實不容小覷；是被告之行為，於客觀上尚不
    足引起一般之同情，亦無處以法定最低刑度猶嫌過重之情狀
    ，自與刑法第59條所規定得酌減其刑之要件不合，本院無從
    援引上開規定以減輕其刑，此併予敘明。爰審酌被告犯罪之
    動機、目的、手段、其行為對於告訴人所造成之損害及對於
    社會治安之負面影響程度非輕，惟被告犯後均坦承犯行，態
    度尚稱良好等一切情狀，認公訴人具體求處被告有期徒刑10
    年，尚嫌過重，爰量處如主文所示之刑，以資懲儆。扣案麵
    包刀1支，係被告所有供其本件犯行所用之物，此據被告供
    承明確，爰併依刑法第38條第1項第2款規定宣告沒收。末查
    ，公訴意旨雖以被告前有多次前科，顯有犯罪之習慣，因而
    聲請本院依刑法第90條第1項規定諭知被告於刑之執行前令
    入勞動場所強制工作等情；惟查，被告前固有違反毒品危害
    防制條例、詐欺、妨害秩序、毀損、竊盜等數項前案紀錄，
    此有臺灣高等法院被告前案紀錄表1份在卷可按，然被告上
    開各項前案犯行，情節互異，彼此間亦無何關聯性，尚難認
    被告係因有犯罪之習慣，或因遊蕩、懶散成習而為者，亦不
    能僅以被告有多項前案紀錄，即逕認其有何犯罪之習慣；從
    而，本院認被告尚無宣告強制工作之法定事由，爰不另為強
    制工作之宣告，亦併予敘明。
據上論斷，應依刑事訴訟法第299 條第1 項前段，刑法第330 條
第1 項、第321 條第1 項第3 款、第47條第1 項、第38條第1 項
第2 款，判決如主文。
本案經檢察官黃彥琿到庭執行職務
中    華    民    國    99    年    6    月     30    日
                刑事第十一庭  審判長法  官  張江澤
                                    法  官  陳海寧
                                    法  官  劉景宜
上列正本證明與原本無異。
如不服本判決，應於判決送達後10日內敘明上訴理由，向本院提
出上訴狀 (應附繕本) ，上訴於臺灣高等法院。其未敘述上訴理
由者，應於上訴期間屆滿後20日內向本院補提理由書「切勿逕送
上級法院」。
                                    書記官  謝秀青
中    華    民    國    99    年    7     月    2     日
附錄本案論罪科刑法條全文：
刑法第330條第1項、第321條第1項第3款
中華民國刑法第330條
（加重強盜罪）
犯強盜罪而有第321條第1項各款情形之一者，處7年以上有期徒
刑。
前項之未遂犯罰之。
中華民國刑法第321條
（加重竊盜罪）
犯竊盜罪而有左列情形之一者，處6月以上、5年以下有期徒刑：
一、於夜間侵入住宅或有人居住之建築物、船艦或隱匿其內而犯
    之者。
二、毀越門扇、牆垣或其他安全設備而犯之者。
三、攜帶兇器而犯之者。
四、結夥三人以上而犯之者。
五、乘火災、水災或其他災害之際而犯之者。
六、在車站或埠頭而犯之者。
前項之未遂犯罰之。

司法院資訊處製作；財團法人民間司法改革基金會備份。
